Inventaris van de collectie Handschriften van het voormalige Rijksarchief in Zuid-Holland, 1951-1990
Nationaal Archief, Den Haag
- OVERHEID, 1
  - Armen-, Wezen- en Bejaardenzorg, 1.6
    - Weeskamers, 1.6.2
      - Middelharnis
        - Weeskamerarchivalia van Middelharnis., 1631, 1677-1716; 204-223; 9 katernen, 9 stukken
          - Request van Jan Willemse Misseler, gehuwd met Neeltie Mels Koster, aan baljuw en schepenen als weesmeesters van Middelharnis, betreffende de boedelrekening van de nagelaten boedel van zijn schoonmoeder Maria Tomasse Wittebroeck. 1708 30 december, 220; 1 stuk
          - Machtiging van de gerechtsbode door schout en schepenen als weesmeesters van Middelharnis om Pieter Pieterse de Kin, weduwnaar van Matje Arens, aan te zeggen,- hangende het geschil tussen hem en de weesmeesters-, niets te mogen verkopen uit de gemeenschap van goederen; met verklaring van de gerechtsbode P. Bouwers de akte van insinuatie te hebben uitgebracht aan genoemde Pieter Pieterse de Kin. 1709 19 mei, 221; 2 stukken
          - Extract uit het weesboek van Middelharnis inzake onderhoud en goederen van Ariaantje Ferdinandus Houwert, dochter van wijlen Ferdinandus Maartens Houwert en Kristijntje Jans Com. 1713, 222; 1 stuk
          - Inventaris van de goederen van Jan Raap, weduwnaar van Pietertie Droogendijck, opgemaakt voor het gerecht van Middelharnis. 1716 10 mei, 223; 1 stuk
      - Schoonhoven
        - Rekeningen ten behoeve van Françoysge, het nagelaten weeskind van Bartholomeus Hermansz. van Vlissingen, gesloten door de twee burgemeesters van Schoonhoven., 1651-1655, 1658-1661; 224; 2 stukken
      - Spijk
        - Akte van schout en schepenen van Spijk ter benoeming van voogden over de minderjarige kinderen van wijlen Elisabeth de Graaf, gehuwd geweest met Adriaan van der Werff; concept., 1810; 225; 1 stuk
      - Stad aan het Haringvliet
        - Akte van schout en schepenen van Stad aan het Haringvliet als weesmeesters, met betrekking tot het vaderlijk erfdeel van en de voogdij over Maria Hendrikse van den Berg., 1802 28 april; 226; 1 stuk
      - Stolwijk
        - Weesboedelrekening; fragment., ca 1753; 227; 1 stuk
      - Ter Aar
        - Weeskamerarchivalia van Ter Aar., 1625, 18de eeuw; 228-287; 1katern, 1 stuk
          - Achttiende eeuws afschrift van de weeskeur, in 1601 vastgesteld door de vrouwe van Brederode, ambachtsvrouwe van Voshol, voor de dorpen Zwammerdam, Ter Aar en Reeuwijk. 18de eeuw, 228; 1 katern
          - Akte van boedelscheiding, opgemaakt ten overstaan van schout en schepenen van Uithoorn, tussen Cornelis Pietersz., gehuwd met Anna Willemsdr., weduwe van Thomas Crijnen, en Jan Crijnen. 1625 30 november, 229; 1 stuk
          - Inventaris van de nagelaten boedel van Haesgen Pietersdr., opgemaakt voor schout en weesmeesters van Ter Aar, door Bastiaen Cornelisz., haar weduwnaar. 1640 10 januari, 230; 1 katern
          - Bekendmaking door de schout van Ter Aar van een order van 22 april 1644 van de heer van Brederode en Voshol om vier maal per jaar de weeskist te openen en open dagen te houden. 1644 24 april, 231; 1 stuk
          - Inventaris van de nagelaten boedel van Niesgen Pietersdr., opgemaakt voor schout en weesmeesters van Ter Aar, door Pieter Jansz., haar weduwnaar. 1646 3 april, 232; 1 katern
          - Akte van transport, waarbij Gerrit Schouten, brouwer in "de Oliphant" te Haarlem, twee obligaties overdraagt aan Elisabeth Woutersdr., weduwe van Jacob Clementsz., wonende in Ter Aar, met als retroactum: een akte van transport, waarbij Lenert Jansz. Schenckevelt, als oom en voogd van Gerrit en Weijntgen, nagelaten weeskinderen van Pieter Gerrit Ouwe Pietersz. en Jaepgen Dircxdr., gewoond hebbende in Esselikerwoude, twee obligaties overdraagt aan Gerrit Schouten, brouwer in "de Oliphant" te Haarlem. 1649 30 juni,1648 11 mei, 233; 1 stuk, 1 katern
            aangehecht de beide obligaties, ten laste van Cornelis Dircxz., schipper, wonende in Langeraar, ten behoeve van de beide genoemde weeskinderen. 1648, 1649
          - Inventaris van de nagelaten boedel van Anna Claes, opgemaakt door Jacob Claesz. Weselenburg, haar weduwnaar, ten behoeve van hun kinderen; met akte van voogdijstelling en boedelscheiding. 1649 15 augustus, 234; 1 katern
          - Kwitantie ten behoeve van de erfgenamen van Cornelis Pieternellytjes, afgegeven door Gerrit Oudewater aan Jan Salemonsz. van Swanenburch. 1659 27 augustus, 235; 1 stuk
          - Akte van boedelscheiding voor schout en weesmeesters van Ter Aar van de nagelaten boedel van Maritjen Fransdr.,weduwe van Dirck Huijberts van Kints; voor de kinderen,Pieter en Cornelis Dircxz. van Kints, handelen hun oomsen voogden Huijbert, Jan en Frans van Kints. ca 1665/1667, ---; 1 stuk
            Inv.nr. 236 is vervallen.
          - Akte houdende rekening en verantwoording door de voogden van de vijf nagelaten kinderen van Cornelis Cornelisz. van Zijl, gedaan aan hun moeder Beertje Cornelis, inzake de nalatenschap van hun grootvader Cornelis Cornelisz. van Zijl. ca. 1694), 237; 1stuk
          - Bereidverklaringen door schout en armmeesters van Ter Aar tot onderhoud van Marij en Aaltje van Santen, dochters van Cornelis Gerrits van Santen, afschrift. 1712 1 april, 238; 1 stuk
            Op de achterzijde: Contract van schout en armmeesters enerzijds en Cornelis Cornelisz. van Leeuwen en Jan Cornelisz. van der Hoorn anderzijds, wegens aanneming van kinderen.
          - Register van akten, gepasseerd en verleden voor Jan Dircksz. Verlaen, notaris in de hoge heerlijkheid van Vrijen Hoeven, in de periode 1682 - 1701, opgesteld door baljuw, schout en schepenen van Vrijen Hoeven. 1715 8 october, 239; 1 katern
          - Bereidverklaring door schout en weesmeesters van Ter Aar tot onderhoud van Pieter Pieters Weseland, zoon van Pieter Jacobs Weseland, afschrift. 1727 19 maart, 240; 1 stuk
          - Insinuatie, uit naam van schout en weesmannen van Ter Aar te doen door de secretaris van Ter Aar, aan Jan Janse van der Swaan, gehuwd met Neeltje Leenderts, om Jacoba Leenderts Groenevelt, het minderjarig weeskind van Leendert Groenevelt, ter verzorging terug te geven aan Pieter Leenderts Zuijdwijk; met verslag van de insinuatie door de secretaris. 1728 9 en 10 november, 241; 2 stukken
          - Bereidverklaringen door schout en armmeesters van Ter Aar tot onderhoud van Jannetie en Cornelia Huijberts, dochters van Huijbert Cornelisz., 1718 18 april, en van de vijf nagelaten kinderen (Aeltie, Dirk, Hendrik, Cornelis en Anna) van Willem Hendriksz. van der Hoorn, afschrift. 1734 (1735?) 12 februari, 242; 1 stuk
          - Grosse van de akte van boedelscheiding, opgemaakt voor schout en weesmannen van Ter Aar, tussen Antje Dammisse van Grieken, weduwe van Lammert Jacobse van Sijl, en de voogden over haar minderjarige dochter Jacomijntie Lammerse van Sijl. 1735 16 april, 243; 1 stuk
          - Grosse van akte van voogdijstelling voor de notaris te Ter Aar door Tomas Jansse Bosdam, weduwnaar van Aaltje Janse Verduijn, wonende te Ter Aar. 1735 16 juli, 244; 1 stuk
          - Testament, opgemaakt voor schout en schepenen van Zevenhuizen, door Cornelis Leemkolk en Elisabeth Cornelisse Kraan, wonende te Zevenhuizen, afschrift. 1736 14 september, 245; 1 stuk
          - Akte van boedelscheiding, gepasseerd voor de notaris te Ter Aar, van de nagelaten boedel van Ariaantie Pieters Croon, tussen Maarten Janse Hoosbeek, haar weduwnaar, en de voogden over zijn minderjarig kind Neeltje Maartens Hoosbeek. 1737 16 februari, 246; 1 stuk
          - Akte van substitutie van voogdij, gepasseerd voor de notaris te Ter Aar, d.d. 10 februari 1739, door Pieter Jacobse Weselenburg, wonende te Ter Aar, ten behoeve van de minderjarige erfgenamen van Cornelis Joris Verniel, weduwnaar van Martje Cornelis de Groot, gewoond hebbende te Vriezekoop, en de minderjarige kinderen van Margje Franse van Sijl, gehuwd met Aart Huijbertse Hogervorst, inzake de nalatenschap van Frans Janse van Sijl. afschrift. 1739 10 februari, 247; 1 stuk
          - Akte van voogdijstelling voor schepenen van Ter Aar door Gijsbert Cornelisse Bijevelt en Claartje Claas Klapmus, wonende te Ter Aar, afschrift. 1740 19 september, 248; 1 stuk
          - Inventaris van de nagelaten boedel van Pieter Aris Croon, gewoond hebbende te Ter Aar, ten overstaan van de notaris van Ter Aar opgemaakt door de gezamenlijke erfgenamen. 1740 17 october, 249; 1 stuk
            Zie ook nr 251
          - Akte van voogdijstelling, gepasseerd voor de notaris te Ter Aar, door Jan Janse Verduijn, wonende te Ter Aar, afschrift. 1741 6 april, 250; 1 stuk
          - Aanvulling op de inventaris van de nagelaten boedel van Pieter Aris Croon, gewoond hebbende te Ter Aar, opgemaakt door de gezamenlijke erfgenamen. 1742 5 februari, 251; 1 stuk
            Zie ook nr 249
          - Bereidverklaring door schout en weesmeesters van Ter Aar tot onderhoud van Geertie Pieters Iperdijk, kind van de te Langeraar geboren dochter van Cornelis Dirkse van der Geer, wonende te Nieuwveen,concept. 1742 7 februari, 252; 1 stuk
          - Bereidverklaringen door schout en weesmeesters van Ter Aar tot onderhoud van Willem Cornelisz. van Sijl, zoon van Cornelis Dirkse van Sijl.1729 8 juni, en Haesje Hendriks van Sijl uit Langeraar, 1743 10 maart, kopie. ongedateerd, 253; 1 stuk
          - Akte van voogdijstelling, gepasseerd voor de notaris van Ter Aar, d.d. 2 maart 1728, door Maarte Pieters Lelijvelt en Neeltie Arise van der Nap, wonende eerst te Nieuwveen, later te Ter Aar; afschrift. 1743 20 mei, 254; 1 stuk
          - Testament tevens akte van voogdijstelling, gepasseerd voor de notaris te Gouda, van Cornelis Janse Lelijvelt en Neeltie Huijberts Ditmeer, wonende eerst te Langeraar, later te Gouda, afschrift. 1744 12 augustus, 255; 1 stuk
          - Inventaris van de nagelaten boedel van Aart Gerrits Ouwejan en Margje Cornelis Blom, opgemaakt voor de notaris te Ter Aar door Jan Gerrits Ouwejan als voogd over de minderjarige, "uijtlandige en ander toesigt behoevende" erfgenamen. 1744 14 october, 256; 1 katern
          - Akte van boedelscheiding van de nagelaten boedel van Roeloff Andries Oudewater, gepasseerd voor de notaris te Ter Aar, tussen Margje Kors Croft, zijn weduwe, en de voogden van de minderjarige kinderen Pleuntje, Marteijntie en Lijsbet Roele Oudewater. 1745 5 februari, 257; 1 stuk
          - Akte van voogdijstelling, opgemaakt voor schepenen van Ter Aar, door Jan de Roos en Grietje Jans Vermij, wonende te Ter Aar, afschrift. 1745 14 februari, 258; 1 stuk
          - Akte van boedelscheiding,gepasseerd voor de notaris te Ter Aar, tussen Jan de Roos, weduwnaar van Grietje Jans Vermij, en de voogden van hun minderjarig kind Marijtje Jans de Roos. 1745 28 september, 259; 1 stuk
          - Testament tevens akte van voogdijstelling, gepasseerd voor de notaris te Ter Aar dd. 30 augustus 1727, van Cornelis Cornelisse Schipper en Jaapje Willems van Zijl, wonende te Korteraar, afschrift. 1745 11 november, 260; 1 katern
          - Akte van eigendomsoverdracht, gepasseerd voor de notaris van Wormerveer, waarbij Maritje Jansz. Steen, thans gehuwd met Gerrit Tromslager, een perceel land, gelegen in Korteraar, als vaderlijk erfdeel overdraagt aan haar zoon Willem Cornelisz. Zeijl. 1745 13 november, 261; 1stuk
          - Akte van boedelscheiding voor substituut-schout en weesmannen van Ter Aar van de nagelaten boedel van Aaltje Cornelis Boerman tussen Jan Clemense van der Hoorn, weduwnaar van Aaltje Cornelis Boerman, en de voogden over zijn minderjarige dochter Marijtje Jans van der Hoorn. 1745 17 november, 262; 1 stuk
          - Akten van boedelscheiding, opgemaakt voor schout en weesmannen van Ter Aar, van de nagelaten boedel van Pieter Janse Nieuwenhuijsen, tussen zijn weduwe Aaltje Jans van 't Lam en de voogden van hun beide zonen Jan en Pieter Pieterse Nieuwenhuijsen. 1746 1 april, 263; 2 stukken
          - Testament, tevens akte van voogdijstelling, gepasseerd voor de notaris te Ter Aar, d.d. 15 maart 1733, van Pieter Cornelis Suijtwijk en Geertje Pieters Kroon, wonende te Langeraar, afschrift. 1746 5 juli, 264; 1 katern
          - Akte van boedelscheiding voor substituut-schout en weesmannen van Ter Aar tussen Raampje Cornelis van der Laan, weduwe van Jacobus Clemmese van der Hoorn, wonende te Korteraar, en de voogden over haar beide kinderen: Cornelis en Clemmet Jacobse van der Hoorn. 1746 11 augustus, 265; 1 stuk
          - Akte van voogdijstelling ,verleden voor de notaris te Ter Aar, d.d. 4 maart 1746, door Cornelis Corse Croft en Jaapje Aris Visser, wonende te Ter Aar, afschrift. 1746 26 augustus, 266; 1 stuk
          - Akte van boedelscheiding voor substituut-schout en weesmannen van Ter Aar tussen Jan Kelder, weduwnaar van Maartje Jacob van der Paauw en de voogden over zijn minderjarige zoon Pieter Janse Kelder. 1746 8 october, 267; 1 stuk
          - Akte van boedelscheiding voor substituut-schout en weesmannen van Ter Aar tussen Cornelia Dirks, weduwe van Jan Groeneveld, wonende te Korteraar, en de voogden over haar beide minderjarige kinderen: Dirk Janse Groeneveld en Leuntie Jans Groeneveld. 1747 13 februari, 268; 1 stuk
          - Akte van boedelscheiding, opgemaakt voor schout en weesmannen van Ter Aar, tussen Gijsbert Verdouw, weduwnaar van Antje Freeken van der Hoorn, en de voogden over hun minderjarige kinderen Jan, Pleuntje, Aaltje, Frederik, Gerritje en Willem Gijsberts Verdouw. 1747 15 april, 269; 1 stuk
          - Akte van boedelscheiding, opgemaakt voor schout en weesmannen van Ter Aar, tussen Gerrit Cornelisz. van Sijl, weduwnaar van Aaltje Huijberts Goedknegt, wonende te Ter Aar, en de voogden over zijn minderjarige kinderen Cornelia, Huijbert en Cornelis van Sijl. 1747 19 november, 270; 1 stuk
          - Akte van voogdijstelling, opgemaakt voor schout en schepenen van Ter Aar, d.d. 15 october 1748, door Gerrit Janse Ouwejanne en Aaltie Pieterse Spijker, afschrift. 1749 7 october, 271; 1 stuk
          - Testament, verleden voor de notaris te Ter Aar, d.d. 9 maart 1734, van Maarten Pietersz. Hoogervorst en Pietertie Willemse van der Jagt, wonende te Korteraar, afschrift. 1749 16 october, 272; 1 stuk
          - Akte van boedelscheiding, gepasseerd voor de notaris te Ter Aar, door Pieter Maartensz. van Leeuwen, weduwnaar van Hilligje Jacobse Sethooven, ten behoeve van Jacob Pietersz. van Leeuwen en ten behoeve van zijn minderjarige kinderen Maarten, Margje en Klaas Pietersen van Leeuwen. 1750 6 maart, 273; 1 stuk
          - Akte van boedelscheiding voor schout en weesmannen van Ter Aar tussen Grietie Dirkse Hoogervorst, weduwe van Sijmon Dirksz. van Dam, wonende te Ter Aar, en de voogden van haar minderjarige zoon Dirk Sijmonse van Dam. 1750 17 augustus, 274; 1 stuk
          - Akte van voogdijstelling, verleden voor de notaris te Ter Aar, d.d. 29 januari 1743, door Pieter van den Bos en Marytie Verruijt, wonende te Ter Aar, afschrift. 1753 7 maart, 275; 1 stuk
          - Akte van voogdijstelling voor schout en schepenen (van Alkemade), d.d. 30 mei 1740, door Jan Leenderts van den Berg en Marrytie Willemse Plemp, wonende in Oude Wetering, afschrift afgegeven in Ter Aar. 1753 19 april, 276; 1 stuk
            Zie ook nr 283
          - Akte van voogdijstelling, gepasseerd voor de notaris te Ter Aar, d.d.13 februari 1740, door Jacob Pietersz. Weselenburg en Antje Mourits van der Zwaan, wonende te Ter Aar, afschrift. 1754 15 januari, 277; 1 stuk
          - Extract van het testament, verleden voor de notaris te Ter Aar, d.d. 11 juli 1747, van Pieter Hendrikse van Kints en Neeltie Huyberts Stouthandel, wonende te Ter Aar; afgegeven door de notaris te Rijnsaterwoude. 1754 18 januari, 278; 1 stuk
          - Extract van het testament, opgemaakt voor schout en schepenen van Ter Aar, d.d. 13 maart 1749, van Pieter Jansz. Lelijveld en Marrigje Arijsz. Slintwint, wonende te Ter Aar; afgegeven door de notaris te Rijnsaterwoude. 1754 18 januari, 279; 1 stuk
          - Extract van testament en akte van voogdijstelling voor de notaris te Alphen, d.d. 25 augustus 1738, door Harmen Cornelisz. Butterman en Geertie Jans van Vliet, wonende te Alphen, afgegeven door de notaris te Rijnsaterwoude. 1754 17 februari, 280; 1 stuk
            Zie ook nr 285
          - Extract van testament, tevens akte van voogdijstelling, gepasseerd te Langeraar voor de notaris van Rijnsaterwoude, d.d. 13 mei 1753, van Jacob Cornelisse Weselenburg en Marrigje Jans Lelivelt, wonende te Langeraar. 1754 26 februari, 281; 1 stuk
          - Akte van voogdijstelling voor schepenen van Ter Aar, d.d. 30 october 1748, door Dirk van Dam en Ariaantje Cornelis de Jongh, wonende te Ter Aar, afschrift. 1754 28 februari, 282; 1 stuk
          - Akte van voogdijstelling voor een notaris te Leiden, d.d. 14 juli 1753, door Marrytje Willemsdr. Plemper, weduwe van Jan Leenderts van den Berg, wonende te Korteraar, afschrift. 1754 9 maart, 283; 1 stuk
          - Akte van voogdijstelling, gepasseerd voor de notaris te Ter Aar, d.d. 3 augustus 1733, door Dirk Jansz. Timmerman en Antje Gijsbertse van Zijl, wonende te Ter Aar, afschrift. 1755 3 juni, 284; 1 stuk
          - Akte van voogdijstelling, gepasseerd te Langeraar voor de notaris van Rijnsaterwoude, d.d. 5 maart 1754, door Harmen Cornelis Boterman, weduwnaar van Geertje Jansse van Vliet, wonende te Langeraar, afschrift. 1756 8 mei, 285; 1 stuk
            Zie ook nr 280
          - Extract van het testament, gepasseerd te Korteraar voor de notaris van Rijnsaterwoude, d.d. 24 juni 1756, van Jan Elsemuller en Elsie Jans Renkhoff, wonende te Korteraar. 1757 12 september, 286; 1 stuk
          - Inventaris van de nagelaten boedel van Marytje Simonsdr. Houweling, gehuwd geweest met Teunis Gijsz. Kraanenburg, opgemaakt voor schout en weesmannnen van Ter Aar ten behoeve van de minderjarige dochter Nelletje Teunisdr. Kraanenburg. 1770 12 december, 287; 1 katern
  - Financiën, 1.7
    - landelijk, 1.7.1
      - Staat van de restanten van alle gecollecteerde en verpachte middelen; uit de maandstaten van de Ontvanger-Generaal over de jaren 1788 en 1789, gedrukt., ongedateerd; 288; 1 stuk
      - Stukken met betrekking tot de Collaterale Successies op nalatenschappen ten tijde van de Bataafse Republiek; met extracten uit het Register der besluiten van het Wetgevend Lichaam der Bataafsche Republiek inzake het recht van successie., 1802, 1803; 289; 1 omslag
      - Concept voor een publicatie van het Staats Bewind met betrekking tot de vrijstelling van ambtenaren van de tweehonderdste penning op de ambten; fragment., 1803; 290; 1 stuk
        Herkomst: Rijksarchief in de provincie Zuid-Holland, archief Gewestelijke Besturen van Holland, 1795 - 1807, inv.nr 124; 1990
    - gewestelijk, 1.7.2
      - Akte van Floris van Egmond, zoon tot IJsselstein, heer tot St Maartensdijk, stadhouder-generaal van Gelre, overste-kapitein van Holland en West-Friesland, houdende de aanstelling van Mr Jacob Goudt, rentmeester-generaal van Noord-Holland, tot ontvanger van de ordinaris- en extra-ordinarisbeden over geheel Holland, - voor zover het de termijnen van Kerstmis 1507 en St Jan 1508 betreft -, en van de byzondere omslag tot onderhoud van 1600 krijgsknechten, gedateerd 10 januari 1507; gelijktijdig afschrift., 291; 1 stuk
        Herkomst: overgenomen van de Rijksarchivaris in de provincie Utrecht, 1972
      - Staat van de verpondingsaanslagen in de verscheidene kwartieren van het graafschap Holland, afgekondigd te Mechelen; met bijbehorend plakkaat van Karel V; onvolledig afschrift., 1518 (1519?); 292; 1 stuk
        Herkomst:overgenomen van de Rijksarchivaris in de provincie Noord-Brabant, 1971
      - Kohier voor het jaar 1653 van de halve verponding over de nieuw-bedijkte landen in Holland en West-Friesland., 1654 21 october; 293; 1 deel
        Herkomst: Gemeente-archief van Alkmaar, 1990
      - Plakkaat van de Staten van Holland tot heffing van de veertigste en twintigste penning op onroerende goederen., gedrukt., 1658; 294; 1 deel
      - Verordening van Gecommitteerde Raden van de Staten van Holland aangaande de gaarders van de impost, gedrukt., 1679; 295; 1 katern
        incompleet. Herkomst: onbekend, 1987
      - Plan, opgesteld door D. Langeweg, voor een voor Holland en West-Friesland in te stellen "Familiegeld", een algemene belasting naar inkomen, gedrukt., 1748; 296; 1 omslag
      - Extract van een resolutie van de Staten van Holland en West-Friesland inzake de betaling door Hendrik Hogenberg van de 10de en 20ste penning over de nalatenschap van zijn broer Theodorus Hogenberg, gedrukt., 1753; 297; 1 stuk
      - Extract uit de resoluties van de Staten van Holland en West-Friesland tot overneming van het advies van de Provinciale Rekenkamer inzake het request van Maria Dasselaar, weduwe van Michiel Stelterman, aangaande betaling van de twintigste penning over een legaat,aan haar en haar man gemaakt door haar oom Adriaan van Houten, gedrukt., 1753; 298; 1 katern
        Herkomst: Centraal Bureau voor Genealogie, 1990.
      - Extract uit de resoluties van de Staten van Holland en West-Friesland inzake het request van Pierre Charlé c.s. betreffende de betaling van het collateraal van Saxische Steur-obligatiën, gedrukt., 1757; 299; 1 katern
        Pierre Charlé, Hendricus Broer en Salomon Dorper, allen wonende te Amsterdam, en andere geïnteresseerden.
      - Extract uit de resoluties van de Staten van Holland en West-Friesland inzake het request van Isaac Duym, wonende te Vlissingen, inhoudende zijn verzoek om voor zijn in Holland op te richten glasblazerij dezelfde vrijdom van imposten te mogen genieten als andere glasblazers, gedrukt., 1762; 300; 1 stuk
      - Extract uit de resoluties van de Staten van Holland en West-Friesland inzake het advies van de Gecommitteerde Raden en de Provinciale Rekenkamer betreffende een missive van de Staten van Zeeland, inhoudende dat de collaterale impost op de nalatenschap van Mr Petrus Moris, door Zeeland aangesteld raadsheer in het Hof-Provinciaal te 's-Gravenhage, in Zeeland behoort te worden ingevorderd en niet in Holland, gedrukt., 1769; 301; 1 stuk
      - Rapport betreffende de Staat der Financiën van Holland in 1796, gedrukt., 1797; 302; 1 deel
        Herkomst: overgenomen van de rijksarchivaris in de provincie Drenthe, 1970
      - Certificaat "Doorlopende Schuld ten lasten van Holland 3 per Cents" no 10425 van het jaar 1811., 303; 1 stuk
        Herkomst: overgenomen van de rijksarchivaris in de provincie Drenthe, 1972
    - regionaal, 1.7.3
      - Rekening van Maarten Verrij, gaarder, van de drie-stuiversomslag over 1768 en 1769 van de polders de Oude Korendijk, het Oude Nieuwland, de Oost- en Molenpolders (Goudswaard)., 1768, 1769; 304; 1 katern en 1 stuk
      - Resolutie van Gecommitteerde Raden van de Staten van Holland, dat de inwoners van Jan Vossen-ambacht tesamen met die van Sprang belasting zullen betalen, tenzij die van Capelle binnen acht dagen daartegen bezwaar indienen,afschrift., 1585; 305; 1 stuk
        Herkomst: geschenk van Mr E. van Weel Te `s Gravenhage, 1960
      - Attestaties van schout en schepenen van de heerlijkheid Oud-Mathenesse, alsmede van dijkgraaf en hoogheemraden van Nieuw-Mathenesse, betreffende de veertigste en tachtigste penning van de verkoop van onroerende goederen, de impost op de collaterale successie en de boeten op ongefundeerde processen., 1683; 306; 2 stukken
    - locaal, 1.7.4
      - Alblasserdam
        - Staten en verantwoordingen van de gaarder van de impost op de collaterale successie, het recht op het trouwen enbegraven, en andere heffingen, te Alblasserdam; met bijlagen., 1742 - 1801; 307; 2 pakken en 1 omslag
          Herkomst: gemeentebestuur van Alblasserdam, 1971
        - Staten en verantwoordingen van de gequalificeerde tot de directie over de invordering van de belasting op het recht van successie te Alblasserdam; met aangiftebiljetten., 1806 - 1808; 308; 1 omslag
      - Alkemade